【裁判字號】    90,親,133
【裁判日期】    901130
【裁判案由】    否認子女
【裁判全文】
臺灣板橋地方法院民事判決        九十年度親字第一三三號
    原    告      乙○○
    被    告      甲○○
右當事人間請求否認子女事件，本院判決如左：
    主      文
確認被告甲○○（女，民國○○○年○月○○日生、國民身分證統一編號：Ｚ000
000000號）非原告與被告李慶凰之婚生女。
訴訟費用由被告負擔。
    事      實
甲、原告方面：
  一、聲明：求為判決如主文所示。
  二、陳述：原告與被告李慶凰原係夫妻關係，嗣雙方於民國八十九年九月三十日協
      議離婚後，原告於八十九年十月十五日與訴外人楊寶虹結婚，並於前婚姻關係
      存續中即八十九年九月十二日生下一女即被告甲○○。查被告甲○○雖於原告
      與被告李慶凰之婚姻關係存續中所受胎，惟原告於離婚前即與被告李慶凰分居
      分床，無任何行房行為，被告甲○○顯非原告與被告李慶凰之婚生女。為此，
      依民法第一千零六十三條第二項之規定，提起本訴。
  三、證據：提出被告甲○○出生證明書一紙、戶籍謄本三份及國立台灣大學醫學院
      附設醫院血緣鑑定報告書一份為證。
乙、被告方面：
  一、聲明：駁回原告之訴。
  二、陳述：被告李慶凰自八十八年六月十五日起，因原告離家出走，即未與原告同
      床，是被告甲○○確非被告李慶凰之婚生女。
      理      由
甲、程序方面：
  一、按關於認諾及訴訟上自認或不爭執事實之效力之規定，於否認子女之訴不適用
      之，民事訴訟法第五百九十四條定有明文。本件被告對原告主張之事實自認，
      惟因否認子女事件關係生父之血統及非婚生子女之身分，與社會公益有關，係
      屬法院應依職權調查之事項，揆諸前揭條文之規定，並不生訴訟法上自認或不
      爭執事實之效果，本院仍應依職權為調查，合先敘明。
  二、按妻之受胎，係在婚姻關係存續中者，推定其所生子女為婚生子女，前項推定
      ，如夫妻之一方能證明妻非自夫受胎者，得提起否認之訴，民法第一千零六十
      三條定有明文。
二、經查：
（一）本件原告與被告李慶凰於八十九年九月三十日離婚，被告甲○○於八十九年九
      月十二日出生，依民法第一千零六十一條及同法第一千零六十二條第一項之規
      定，顯然被告甲○○之受胎在原告與被告李慶凰之婚姻關係存續中，推定為原
      告與被告李慶凰之婚生子。
（二）又原告主張於被告甲○○受胎期間，原告與被告李慶凰未有同居之事實，被告
      甲○○乃係原告與訴外人楊寶虹所生之女等情，為被告李慶凰所不爭執，並經
      國立台灣大學醫學院附設醫院鑑定被告甲○○之親子血緣關係，被告李慶凰雖
      未到驗，惟有訴外人楊寶虹到驗，經鑑定被告甲○○與楊寶虹之關係，利用複
      製人類ＤＮＡ上：Ｄ３Ｓ１３５８、ｖＷＡ、ＦＧＡ、Ｄ１６Ｓ５３９、ＴＨ
      ０１、ＴＰＯＸ、ＣＳＦＩＰＯ、Ｄ８ＳＩ１７９、Ｄ２１Ｓ１１、Ｄ１８Ｓ
      ５１、Ｄ１３Ｓ３１７、Ｄ７Ｓ８２０等十三個短重複區，以其相似值進行鑑
      定，經計算其親子關係指數ＣＰＩ值為３６２２４３．２３１００６親子關係
      概率（ＰＲＯＢＡＢＩＬＩＴＹ  ＯＦ  ＰＡＴＥＲＮＩＴＹ；ＰＰ）值為９
      ９‧９９７２４１％。因此認為楊寶虹極可能（機率９９．９９７２４１％以
      上）為被告甲○○之生父。而依統計原理ＣＰＩ值為１００００表示９９．９
      ９％具有一親等血緣關係，此有該院九十年九月十八日之血緣鑑定報告書一份
      附卷可稽。是被告甲○○應非原告與被告李慶凰所生之子女。又被告甲○○於
      八十九年九月十二日出生，原告於九十年八月十四日即子女出生之日起一年內
      提起本訴，洵屬有據，應予准許。
三、據上論結：原告之訴為有理由，依民事訴訟法第七十八條、第八十五條第一項前
    段，判決如主文。
中      華      民      國    九十      年      十一      月    三十    日
                                        臺灣板橋地方法院家事法庭
~B法      官  許麗華
右正本證明與原本無異。
如對本判決上訴，須於判決送達後二十日內向本院提出上訴狀。
中      華      民      國    九十      年      十一      月    三十    日
~B法院書記官  吳自成


司法院資訊處製作；財團法人民間司法改革基金會備份。
